【裁判字號】    96,易,1890
【裁判日期】    970117
【裁判案由】    竊盜
【裁判全文】
臺灣彰化地方法院刑事判決              96年度易字第1890號
公  訴  人  臺灣彰化地方法院檢察署檢察官
被      告  甲○○
選任辯護人  林偉超律師
上列被告因竊盜案件，經檢察官提起公訴（96年度偵字第10049
號），本院判決如下：
    主  文
甲○○攜帶兇器竊盜，累犯，處有期徒刑柒月，減為有期徒刑參
月又拾伍日，如易科罰金，以新臺幣壹仟元折算壹日。
    犯罪事實
一、甲○○前因犯偽造文書罪，於民國91年7 月12日經臺灣臺中
    地方法院以91年度訴緝字第87號判處有期徒刑3 月，甫於91
    年10月16日易科罰金執行完畢。詎猶不知悔改，於96年4 月
    8 日下午11時許，在臺中縣沙鹿鎮○○路某處，見乙○○所
    有之車牌號碼OC-9078 號自小客車停放路旁，竟因自己車牌
    號碼WM-7382 號（以友人聶成基名義購買）逾期受檢而遭監
    理站註銷牌照，而意圖為自己不法之所有，持其所有未經扣
    案客觀上足以對人之生命、身體、安全構成威脅，具有危險
    性，堪供為兇器使用之鐵質活動扳手1 支，以拆卸該車之車
    牌上螺絲之方式，竊取OC-9078 號車牌2 面，得手後再將之
    懸掛在原車牌號碼WM-7382 號自小客貨車上使用。嗣於96
    年8 月26日駕駛該已懸掛OC-9078 號之自小客貨車，行經國
    道高速公路北上241 公里處時，為警攔停檢查後始知上情。
二、案經內政部警政署國道高速公路警察局第四警察隊報請臺灣
    雲林地方法院檢察署呈請臺灣高等法院檢察署檢察長核轉臺
    灣彰化地方法院檢察署檢察官偵查起訴。
    理  由
一、本案被告所犯係屬刑事訴訟法第376 條第2 款所列之刑法第
    321 條第1 項之加重竊盜罪，本院爰依同法第284 條之1 之
    規定行獨任審判。次按被告以外之人於審判外之陳述，雖不
    符刑事訴訟法第159 條之1 至第159 條之4 之規定，而經
    當事人於審判程式同意作為證據，法院審酌該言詞陳述或書
    面陳述作成時之情況，認為適當者，亦得為證據。當事人、
    代理人或辯護人於法院調查證據時，知有第159 條第1 項不
    得為證據之情形，而未於言詞辯論終結前聲明異議者，視為
    有前項之同意，刑事訴訟法第159 條之5 定有明文。查本案
    全部卷證，公訴人、被告均不爭執其證據能力，本院復衡以
    該等供述證據作成時之情況，應為適當，是可認後述所引用
    證據之證據能力均無疑義，合先敘明。
二、上揭犯罪事實，業據被告甲○○於警、偵訊及本院審理時坦
    承不諱，並有被害人乙○○遭竊之前開車牌號碼OC-9078 號
    車牌2 面懸掛在其駕駛之自小客車上使用而為警查獲之照片
    2 張在卷可稽，又被告駕駛之車牌號碼WM-7382 號車牌業因
    逾期受檢經臺中區監理所予以註銷，此有車籍作業系統—查
    詢認可資料一份在卷可稽；再者，一般自小客車之車牌無法
    徒手拆卸，必須使用工具始可方便拆卸，是被告自白堪認與
    事實相符，足為論罪科刑之依據。綜上，本案事證明確，被
    告竊盜犯行，洵堪認定。
三、按刑法第321 條第1 項第3 款之攜帶兇器竊盜罪，係以行為
    人攜帶兇器竊盜為其加重條件，此所謂兇器，其種類並無限
    制，凡客觀上足對人之生命、身體、安全構成威脅，具有危
    險性之兇器均屬之，且祇須行竊時攜帶此種具有危險性之兇
    器為已足，並不以攜帶之初有行兇之意圖為必要（最高法院
    79年臺上字第5253號判例參照）。查被告持以行竊使用之活
    動扳手1 支，雖未經扣案，然其供稱係鐵製材質、質地堅硬
    之物，顯係足以對人之生命、身體造成傷害之鐵製器械，應
    該具有客觀上之危險性，屬於兇器無訛，是核被告甲○○所
    為，係犯刑法第321 條第1 項第3 款之攜帶兇器竊盜罪。又
    被告前因犯偽造文書罪，於91年7 月12日經臺灣臺中地方法
    院以91年度訴緝字第87號判處有期徒刑3 月，甫於93年8 月
    26 日 易科罰金執行完畢等情，有台灣彰化地方法院檢察署
    刑案資料查註紀錄表及臺灣高等法院被告前案紀錄表各1 份
    在卷可佐，其於有期徒刑執行完畢後，5 年內故意再犯本件
    最重本刑為有期徒刑以上之罪，為累犯，應依刑法第47條第
    1 項之規定，加重其刑。爰審酌被告因原有之車牌遭註銷無
    法駕駛，始出此下策行竊他人車牌懸掛之方式因應，以致觸
    犯刑典，惟念其行竊之車牌價值不高，暨衡量其犯罪動機、
    手段、智識程度等一切情狀，量處如主文所示之刑。末查被
    告本案之犯罪時間係在96年4 月24日以前，合於中華民國96
    年罪犯減刑條例第2 條第1 項第3 款之規定，爰依法減其宣
    告刑2 分之1 ，並諭知易科罰金之折算標準。被告持供行竊
    之活動扳手1 支既未經扣案，又據被告供承該扳手現不知放
    於何處，且非違禁物，為免日後執行困難，爰不予諭知沒收
    ，附此敘明。
據上論斷，應依刑事訴訟法第299 條第1 項前段，刑法第321 條
第1 項第3 款、第47條第1 項、第41條第1 項前段，中華民國96
年罪犯減刑條例第2 條第1 項第3 款、第7 條、第9 條，判決如
主文。
本案經檢察官蔡明達到庭執行職務。
中    華    民    國    97    年    1     月    17    日
                  刑事第一庭    法      官  胡宜如
以上正本證明與原本無異。
如不服本判決，應於送達後10日內向本院提出上訴狀，上訴書狀
應敘述具體理由（須附繕本）。
告訴人或被害人對於判決如有不服具備理由請求檢察官上訴者，
其上訴期間之計算係以檢察官收受判決正本之日期為準。
中    華    民    國    97    年    1     月    17    日
                                書  記  官  蕭秀吉
附錄本案論罪科刑法條：
中華民國刑法第321條
犯竊盜罪而有左列情形之一者，處 6 月以上、 5 年以下有期徒
刑：
一  於夜間侵入住宅或有人居住之建築物、船艦或隱匿其內而犯
    之者。
二  毀越門扇、牆垣或其他安全設備而犯之者。
三  攜帶兇器而犯之者。
四  結夥三人以上而犯之者。
五  乘火災、水災或其他災害之際而犯之者。
六  在車站或埠頭而犯之者。
前項之未遂犯罰之。


司法院資訊處製作；財團法人民間司法改革基金會備份。
